臺灣臺中地方法院刑事判決
111年度易字第1075號
                                     111年度易字第1164號
                                     111年度易字第1189號
                                     111年度易字第1190號
                                     111年度易字第1253號
                                     111年度易字第1430號
                                     111年度易字第1466號
公  訴  人  臺灣臺中地方檢察署檢察官
被      告  林隆祥



上列被告因竊盜案件，經檢察官提起公訴（111年度偵字第17154
、18593號），及追加起訴（111年度偵字第23173、23190、2383
1、24565、24573、25385、25401、25417、26698、26720、2904
2、30024號）被告於準備程序中就被訴事實為有罪之陳述，本院
裁定行簡式審判程序，判決如下：
    主    文
林隆祥犯如附表所示之罪，各處如附表所示之刑及沒收。所處不
得易科罰金之有期徒刑部分，應執行有期徒刑貳年陸月；所處得
易科罰金之有期徒刑部分，應執行有期徒刑壹年，如易科罰金，
以新臺幣壹仟元折算壹日。
    犯罪事實
一、林隆祥意圖為自己不法之所有，基於竊盜之犯意，分別於如
    附表所示之時間、地點，以附表所示之方式竊取如附表所示
    被害人所有如附表所示之物得手。嗣經附表所示之被害人發
    現遭竊，報警處理，經警調閱監視器，始循線查獲上情。
二、案經高莉維訴由臺中市政府警察局大雅分局報請臺灣臺中地
    方檢察署檢察官偵查起訴；黃彥彰訴由臺中市政府警察局第
    六分局、吳邱秀玉、孫文昭、朱涵瑋、林怡君及王金蒜委由
    林怡君、李純惠、聶晟哲訴由臺中市政府警察局豐原分局、
    郭曜華訴由臺中市政府警察局大雅分局報請臺灣臺中地方檢
    察署檢察官偵查追加起訴。
    理    由
一、本案被告林隆祥所犯為死刑、無期徒刑、最輕本刑為3年以
    上有期徒刑以外之罪，且非高等法院管轄第一審之案件，其
    於準備程序中就前揭被訴事實為有罪之陳述，經告知簡式審
    判程序之旨，並聽取其與公訴人之意見後，本院認無不得或
    不宜改依簡式審判程序進行之情事，依刑事訴訟法第273條
    之1第1項規定，裁定進行簡式審判程序；且依刑事訴訟法第
    273條之2及第159條第2項規定，不適用傳聞法則有關限制證
    據能力之相關規定，合先敘明。
二、上揭事實，業據被告於警詢、偵查、本院準備程序及審理時
    均坦白不諱（見偵1715號卷第49至57頁、第131至132頁，偵
    23831號卷第57至61頁，偵23190號卷第55至59頁，偵23173
    號卷第49至52頁，偵24565號卷第55至58頁，偵24573號卷第
    55至59頁，偵25401號卷第59至63頁，偵25417號卷第53至57
    頁，偵25385號卷第49至53頁，偵26720號卷第53至59頁，偵
    26698號卷第55至59頁，偵29402號卷第57至59頁，偵30024
    號卷第67至71頁，本院易1075號卷第72頁、第84至89頁，本
    院易1466號卷第64頁、第69頁），核與附表所示之告訴人、
    被害人等於警詢時所指述之情節相符（見偵17154號卷第59
    至61頁，偵18593號卷第61至63頁，偵23173號卷第53至57頁
    ，偵23190號卷第61至71頁，偵23831號卷第63至71頁，偵24
    565號卷第59至61頁，偵24573號卷第69至71頁，偵25385號
    卷第55至57頁，偵25401號卷第65至69頁，偵25417號卷第59
    至63頁，偵26698號卷第61至69頁，偵26720號卷第69至73頁
    ，偵29042號卷第61至62頁，偵30024號卷第73至74頁），並
    有臺中市○○區○○路000巷0號周邊路口監視錄影擷圖、高莉維
    臺中市政府警察局大雅分局潭子分駐所受理各類案件紀錄表
    、受(處)理案件證明單、臺中市政府警察局大雅分局刑案呈
    報單、臺中市政府警察局第六分局刑案現場勘察報告(含現
    場照片)、臺中市西屯區寧夏東二街周邊路口監視錄影擷圖
    及犯嫌比對照片、臺中市○○區○○○○街00號現場照片、查獲失
    竊手提袋照片、臺中市○○區○○路000號監視錄影擷圖、臺中
    市○○區○○路00巷00號監視錄影擷圖、尋獲吳邱秀玉零錢包現
    場照片、臺中市○○區○○路000號及周邊路口監視錄影擷圖、
    張芳玲臺中市政府警察局豐原分局合作派出所受(處)理案件
    證明單、臺中市豐原區中正路749巷及周邊路口監視錄影擷
    圖、臺中市政府警察局豐原分局刑案現場勘察報告(含現場
    照片、勘察採證同意書)、臺中市政府警察局111年3月16日
    中市警鑑字第1110021184號鑑定書「(略)採自PN8-035號機
    車左右手把棉棒DNA-STR型別與林隆祥相符」、臺中市○○區○
    ○○街000號現場照片、臺中市○○區○○○街000號、豐原區大豐
    路5段450號全家超商社皮門市○○○路○○○○○○○○○○號碼000-000
    0號車輛詳細資料報表(車主：龍秋伶)、宋國維臺中市政府
    警察局豐原分局社口派出所受理各類案件紀錄表、受(處)理
    案件證明單、臺中市○○區○○路000巷00弄00號監視錄影擷圖
    、臺中市政府警察局豐原派出所扣押筆錄及扣押物品目錄表
    (111年2月22日，臺中市○○區○○路000巷00弄00號)、臺中市
    政府警察局豐原分局刑案現場勘察報告(含現場照片、勘察
    採證同意書)、臺中市○○區○○路000巷00弄00號現場照片、孫
    文昭臺中市政府警察局豐原分局豐原派出所受(處)理案件證
    明單、臺中市○區○○街000號監視錄影擷圖及比對照片、臺中
    市○○區○○○路000號周邊路口監視錄影擷圖、車牌號碼000-00
    0號機車車輛詳細資料報表(車主：廖沛語)、臺中市○○區○○
    路000號及周邊路口監視錄影擷圖、臺中市○○區○○路000號現
    場照片、林隆祥與監視錄影畫面比對照片、臺中市豐原區圓
    環南路周邊路口監視錄影擷圖、林隆祥與監視錄影畫面比對
    照片、臺中市政府警察局111年3月16日中市警鑑字第111002
    1185號鑑定書「(略)採自機車左右把手棉棒之DNA-STR型別
    與林隆祥相符」、臺中市政府警察局豐原分局刑案現場勘察
    報告(含現場照片、勘察採證同意書)、失車-案件基本資料
    詳細畫面報表(FZ7-357)、聶晟哲臺中市政府警察局豐原分
    局豐原派出所受理各類案件紀錄表、受(處)理案件證明單、
    臺中市豐原區市○街00巷0號監視錄影擷圖、臺中市○○區○○○
    路000巷00弄00號及周邊路口監視錄影擷圖、今日市場111年
    2月18日15時31分許監視器錄影截圖等在卷可參(見偵17154
    號卷第83至97頁、第113至115頁、第121頁，偵18593號卷第
    65至77頁、第83至95頁，偵23173號卷第59至61頁，偵23190
    號卷第75至87頁，偵23831號卷第75至111頁，偵24565號卷
    第63至77頁、第81至85頁，偵24573號卷第61至67頁、第73
    至81頁、第87至111頁、第115至123頁、第145頁，偵25385
    號卷第59至61頁，偵25401號卷第75至85頁，偵25417號卷第
    71至103頁，偵26698號卷第73至115頁、第141至143頁，偵2
    6720號卷第61至65頁、第75頁，偵29042號卷第63至75頁，
    偵30024號卷第75至79頁)，堪認被告上開任意性自白與事實
    相符，足堪採信。從而，本件事證明確，被告犯行洵堪認定
    ，應依法論科。
三、核被告就附表編號1、4、7至9、12、15所為，均係犯刑法第
    321條第1項第1款之侵入住宅竊盜罪，就附表編號2、3、5、
    6、10、11、13、14所為，皆係犯刑法第320條第1項之竊盜
    罪。
四、按所謂侵害財產法益，係指侵害被害人之財產監督權或管領
    力，而該財產監督權或管領力，有個別及重疊之監督權或管
    領力之不同，同一住宅或同財共居之家屬間，對於其他成員
    之財產，遭受不法之侵害，基於重疊監督或管領關係，亦有
    抗拒或排除不法侵害之權。至於同一住宅或同財共居家屬被
    強盜財物之所有權確實歸屬何人，在所不問。況侵入住宅竊
    盜，行為人主觀意念上亦僅在竊盜該住宅內之財物，侵害其
    財產監督權，鮮少注意財產權之歸屬，且匆促間亦無暇分辨
    （最高法院101年台上字第6634號判決要旨參照）。本案就
    附表編號1、8所示部分，被告侵入同一住宅並同時竊盜不同
    人所有之財物，然仍應認分僅侵害一個監督管領權，而各為
    一罪。
五、被告就附表所為15次犯行，犯意各別、行為互殊，應予分論
    併罰。
六、爰以行為人之責任為基礎，審酌被告前已有多次犯竊盜罪經
    科刑之紀錄，有其臺灣高等法院被告前案紀錄表在卷可參，
    素行不良，其猶不知警惕，於正值中壯有謀生能力之際，竟
    不思以合法途徑賺取財物，率以竊取方式侵犯他人財產法益
    ，價值觀念偏差，所為殊值非難；並考量被告各次犯罪之手
    段、所竊得財物價值、行為對附表所示告訴人、被害人等所
    造成之損害程度；復衡及被告犯後雖坦承犯行，惟皆未賠償
    附表所示告訴人、被害人等損失之犯後態度，暨其自陳之教
    育程度、職業、家庭生活及經濟狀況（見本院易1075號卷第
    90頁）等一切情狀，分別量處如附表所示之刑，並就所處得
    易科罰金及不得易科罰金之有期徒刑，分別定應執行之刑如
    主文所示，且諭知易科罰金之折算標準，以示懲儆。
七、沒收部分：
(一)被告就附表編號1竊得之黑色皮夾、灰色CHOLE皮夾、深紫色
    健身包各1個、NIKE黑色球鞋雙、精油、防曬乳各1瓶、YSL
    口紅1條、不鏽鋼杯個、置物箱鎖頭1個及粉紅色雨傘1支、
    現金新臺幣（下同）2500元，均為其所有之犯罪所得，並未
    扣案，亦未合法發還被害人，應依刑法第38條之1第1項前段
    、第3項之規定，於被告此部分罪刑項下宣告沒收，並於全
    部或一部不能沒收或不宜執行沒收時，追徵其價額；至竊得
    之機車鑰匙、住家鑰匙各1支可透過更換鎖頭而使原鑰匙喪
    失效用，信用卡、金融卡、健保卡及汽機車駕照等證件及信
    用工具，具屬人性，可隨時停用、掛失補辦，就沒收制度所
    欲達成之社會防衛目的並無助益，不具刑法上之重要性，此
    部分爰依刑法第38條之2第2項之規定，不予宣告沒收或追徵
    。
(二)被告就附表編號2竊得之盒子1個及現金8000元，均為其所有
    之犯罪所得，並未扣案，亦未合法發還被害人，應依刑法第
    38條之1第1項前段、第3項之規定，於被告此部分罪刑項下
    宣告沒收，並於全部或一部不能沒收或不宜執行沒收時，追
    徵其價額。
(三)被告就附表編號3竊得之現金1000元，為其所有之犯罪所得
    ，並未扣案，亦未合法發還被害人，應依刑法第38條之1第1
    項前段、第3項之規定，於被告此部分罪刑項下宣告沒收，
    並於全部或一部不能沒收或不宜執行沒收時，追徵其價額；
    至被告竊得之零錢空箱3個已為警尋獲，發還告訴人李純惠
    ，有照片在卷可參（見偵25417號卷第99頁），此部分爰依
    刑法第38條之1第5項之規定，不予宣告沒收或追徵。
(四)被告就附表編號4竊得之現金6000元，為其所有之犯罪所得
    ，並未扣案，亦未合法發還被害人，應依刑法第38條之1第1
    項前段、第3項之規定，於被告此部分罪刑項下宣告沒收，
    並於全部或一部不能沒收或不宜執行沒收時，追徵其價額；
    至被告竊得之手提包1個、鑰匙、健保卡、悠遊卡及眼藥水
    等物已為警尋獲，發還被害人楊黃黨，經其陳明在案（見偵
    18593號卷第61至63頁），此部分爰依刑法第38條之1第5項
    之規定，不予宣告沒收或追徵。
(五)被告就附表編號5竊得之黑色PB荔枝皮革肩背包1個、IPHONE
    行動電話1支，均為其所有之犯罪所得，並未扣案，亦未合
    法發還被害人，應依刑法第38條之1第1項前段、第3項之規
    定，於被告此部分罪刑項下宣告沒收，並於全部或一部不能
    沒收或不宜執行沒收時，追徵其價額；至被告竊得之提款卡
    、信用卡等信用工具，具屬人性，可隨時停用、掛失補辦，
    就沒收制度所欲達成之社會防衛目的並無助益，不具刑法上
    之重要性，此部分爰依刑法第38條之2第2項之規定，不予宣
    告沒收或追徵。
(六)被告就附表編號6竊得之防風外套1件、現金2000元，均為其
    所有之犯罪所得，並未扣案，亦未合法發還被害人，應依刑
    法第38條之1第1項前段、第3項之規定，於被告此部分罪刑
    項下宣告沒收，並於全部或一部不能沒收或不宜執行沒收時
    ，追徵其價額。
(七)被告就附表編號7竊得之皮夾1個、現金2000元，均為其所有
    之犯罪所得，並未扣案，亦未合法發還被害人，應依刑法第
    38條之1第1項前段、第3項之規定，於被告此部分罪刑項下
    宣告沒收，並於全部或一部不能沒收或不宜執行沒收時，追
    徵其價額；至被告竊得之健保卡、悠遊卡等證件及信用工具
    ，具屬人性，可隨時停用、掛失補辦，就沒收制度所欲達成
    之社會防衛目的並無助益，不具刑法上之重要性，此部分爰
    依刑法第38條之2第2項之規定，不予宣告沒收或追徵。
(八)被告就附表編號8竊得之藍色長夾、咖啡色短夾各1個、現金
    2000元、價值4000元之五倍券，均為其所有之犯罪所得，並
    未扣案，亦未合法發還被害人，應依刑法第38條之1第1項前
    段、第3項之規定，於被告此部分罪刑項下宣告沒收，並於
    全部或一部不能沒收或不宜執行沒收時，追徵其價額；至被
    告竊得之信用卡、金融卡其他證件等證件及信用工具，具屬
    人性，可隨時停用、掛失補辦，就沒收制度所欲達成之社會
    防衛目的並無助益，不具刑法上之重要性，此部分爰依刑法
    第38條之2第2項之規定，不予宣告沒收或追徵。
(九)被告就附表編號9竊得之皮包1個、現金7000元，均為其所有
    之犯罪所得，並未扣案，亦未合法發還被害人，應依刑法第
    38條之1第1項前段、第3項之規定，於被告此部分罪刑項下
    宣告沒收，並於全部或一部不能沒收或不宜執行沒收時，追
    徵其價額。至被告竊得之零錢包1個，已為警尋獲，發還告
    訴人吳邱秀玉，有贓物認領保管單1紙可參（見偵23190號卷
    第99頁），此部分爰依刑法第38條之1第5項之規定，不予宣
    告沒收或追徵。
(十)被告就附表編號10竊得之車牌號碼000-000號普通重型機車
    ，及就編號11竊得之未懸掛車牌號碼000-000號之普通重型
    機車各1部，均已為警尋獲，分發還被害人張芳玲、告訴人
    聶晟哲，有贓物認領保管單(張芳玲PN8-035號機車)、(聶晟
    哲FZ7-357號機車，未懸掛車牌)2紙可參（見偵23831號卷第
    73頁，偵26698號卷第97頁），此部分爰依刑法第38條之1第
    5項之規定，不予宣告沒收或追徵。
()被告就附表編號12竊得之皮包1個、現金5200元，均為其所有
    之犯罪所得，並未扣案，亦未合法發還被害人，應依刑法第
    38條之1第1項前段、第3項之規定，於被告此部分罪刑項下
    宣告沒收，並於全部或一部不能沒收或不宜執行沒收時，追
    徵其價額；至被告竊得之身分證、健保卡、殘障卡、老人卡
    等證件，具屬人性，可隨時停用、掛失補辦，就沒收制度所
    欲達成之社會防衛目的並無助益，不具刑法上之重要性，此
    部分爰依刑法第38條之2第2項之規定，不予宣告沒收或追徵
    。
()被告就附表編號13竊得之愛心箱1個、現金1000元，均為其所
    有之犯罪所得，並未扣案，亦未合法發還被害人，應依刑法
    第38條之1第1項前段、第3項之規定，於被告此部分罪刑項
    下宣告沒收，並於全部或一部不能沒收或不宜執行沒收時，
    追徵其價額。
()被告就附表編號14竊得之紅色小籃子1個、現金1000元，均為
    其所有之犯罪所得，並未扣案，亦未合法發還被害人，應依
    刑法第38條之1第1項前段、第3項之規定，於被告此部分罪
    刑項下宣告沒收，並於全部或一部不能沒收或不宜執行沒收
    時，追徵其價額。
()被告就附表編號15竊得之側背包1個、現金9萬元，均為其所
    有之犯罪所得，並未扣案，亦未合法發還被害人，應依刑法
    第38條之1第1項前段、第3項之規定，於被告此部分罪刑項
    下宣告沒收，並於全部或一部不能沒收或不宜執行沒收時，
    追徵其價額；至被告竊得之身分證、駕照、健保卡、金融卡
    等證件及信用工具，具屬人性，可隨時停用、掛失補辦，就
    沒收制度所欲達成之社會防衛目的並無助益，不具刑法上之
    重要性，此部分爰依刑法第38條之2第2項之規定，不予宣告
    沒收或追徵。
據上論斷，應依刑事訴訟法第273條之1、第299條第1項前段，刑
法第320條第1項、第321條第1項第1款、第41條第1項前段、第8
項、第51條第5款、第38條之1第1項前段、第3項，刑法施行法第
1條之1第1項，判決如主文。
本案經檢察官黃政揚提起公訴及追加起訴，檢察官陳僑舫到庭執
行職務。
中　　華　　民　　國　　111 　年　　 8　　月　　29　　日
                  刑事第十四庭  法　官　江健鋒
以上正本證明與原本無異。
如不服本判決，應於收受本判決後20日內向本院提出上訴書狀，
其未敘述上訴理由者，並得於提起上訴後20日內向本院補提理由
書狀（均須按他造當事人之人數附繕本）「切勿逕送上級法院」
。
告訴人或被害人如不服判決，應備理由具狀向檢察官請求上訴，
上訴期間之計算，以檢察官收受判決正本之日起算。
                                書記官　呂偵光
中　　華　　民　　國　　111 　年　　 8　　月　　29　　日

附錄本案論罪科刑法條全文：
中華民國刑法第320條：
意圖為自己或第三人不法之所有，而竊取他人之動產者，為竊盜
罪，處5年以下有期徒刑、拘役或50萬元以下罰金。
意圖為自己或第三人不法之利益，而竊佔他人之不動產者，依前
項之規定處斷。
前二項之未遂犯罰之。

中華民國刑法第321條：
犯竊盜罪而有下列情形之一者，處6月以上、5年以下有期徒刑，
得併科新臺幣50萬元以下罰金：
一、侵入住宅或有人居住之建築物、船艦或隱匿其內而犯之者。
二、毀越門窗、牆垣或其他安全設備而犯之者。
三、攜帶兇器而犯之者。
四、結夥三人以上而犯之者。
五、乘火災、水災或其他災害之際而犯之者。
六、在車站、埠頭、航空站或其他供水、陸、空公眾運輸之舟、
    車、航空機內而犯之者。
前項之未遂犯罰之。


附表：(金額：新臺幣)
編號 被害人 行竊時間 行竊地點 行竊方式  竊得財物及尋回結果 宣告刑及沒收  1 高莉維(告訴人)   111年度易字第1075號(111年度偵字第17154號) 110年 11月25日 2時42分許 以不詳方式侵入住宅內行竊  (1)黑色皮夾及灰色CHOLE皮夾各1個(內有現金2500元、信用卡4張、金融卡4張、健保卡1張及汽機車駕照各1張等物) (2)機車鑰匙1支、住家鑰匙1支 (3)被害人所管領(其母所有)深紫色健身包1個(內有NIKE黑色球鞋1雙、精油1瓶、防曬乳1瓶、YSL口紅1條、不鏽鋼杯1個、置物箱鎖頭1個及粉紅色雨傘1支等物) 合計價值約21500元  財物皆未尋回 林隆祥犯侵入住宅竊盜罪，處有期徒刑捌月。未扣案之犯罪所得黑色皮夾、灰色CHOLE皮夾、深紫色健身包各壹個、NIKE黑色球鞋壹雙、精油、防曬乳各壹瓶、YSL口紅壹條、不鏽鋼杯壹個、置物箱鎖頭壹個及粉紅色雨傘壹支、新臺幣貳仟伍佰元，均沒收，於全部或一部不能沒收或不宜執行沒收時，追徵其價額。    臺中市○○區○○路000巷0號之住宅      2 朱涵瑋(告訴人)   111年度易字第1190號(111年度偵字第25385號) 110年 11月26日 1時20分許 利用店門未關，逕行進入店內，徒手行竊  裝現金的盒子1個(內有現金8000元)  財物皆未尋回 林隆祥犯竊盜罪，處有期徒刑肆月，如易科罰金，以新臺幣壹仟元折算壹日。未扣案之犯罪所得盒子壹個及新臺幣捌仟元，均沒收，於全部或一部不能沒收或不宜執行沒收時，追徵其價額。    臺中市○區○○街000號之商店      3 李純惠(告訴人)   111年度易字第1190號(111年度偵字第25417號) 110年 11月29日 2時41分許 騎乘不知情之廖沛語所有車牌號碼000-000號普通重型機車至左址附近騎樓，以不明方式開啟店面鐵捲門侵入店內，徒手行竊  被害人所管領之愛心零錢箱3個(內有現金壹仟元）  該零錢空箱3個已為警在附近三民路179號騎樓柱旁尋回 林隆祥犯竊盜罪，處有期徒刑參月，如易科罰金，以新臺幣壹仟元折算壹日。未扣案之犯罪所得新臺幣壹仟元沒收，於全部或一部不能沒收或不宜執行沒收時，追徵其價額。    臺中市○○區○○路000號之小佐茶作豐原三民店      4 楊黃黨(未提告訴)   111年度易字第1075號(111年度偵字第18593號) 110年 12月8日 3時10分許 以不詳方式侵入住宅內行竊  手提包1個(內有現金6000元、鑰匙、健保卡、悠遊卡及眼藥水等物)  於臺中市○○區○○路0段00號夾娃娃機店內為警尋獲被害人手提包(除現金外，其餘已交還被害人) 林隆祥犯侵入住宅竊盜罪，處有期徒刑柒月。未扣案之犯罪所得新臺幣陸仟元沒收，於全部或一部不能沒收或不宜執行沒收時，追徵其價額。     臺中市○○區○○○○街00號之住宅      5 黃彥彰(告訴人)   111年度易字第1164號(111年度偵字第23173號) 110年 12月8日 3時38分許  利用店門未關，逕行進入店內，徒手行竊  黑色PB荔枝皮革肩背包1個(內有銀行提款卡2張、信用卡3張及 IPHONE行動電話1支，共價值約5萬元)  財物皆未尋回 林隆祥犯竊盜罪，處有期徒刑伍月，如易科罰金，以新臺幣壹仟元折算壹日。未扣案之犯罪所得黑色PB荔枝皮革肩背包壹個、IPHONE行動電話壹支，均沒收，於全部或一部不能沒收或不宜執行沒收時，追徵其價額。    臺中市○○區○○路000號之商店      6 宋國維(未提告訴)   111年度易字第1189號 (111年度偵字第24565號) 111年 1月18日 3時37分許 利用MEC-6125號機車車廂蓋未壓好上鎖，逕行打開，徒手行竊  現金2000元及防風外套1件(價值1500元)  財物皆未尋回 林隆祥犯竊盜罪，處有期徒刑參月，如易科罰金，以新臺幣壹仟元折算壹日。未扣案之犯罪所得防風外套壹件、新臺幣貳仟元，均沒收，於全部或一部不能沒收或不宜執行沒收時，追徵其價額。    臺中市○○區○○○街000號之騎樓      7 郭曜華(告訴人)   111年度易字第1430號 (111年度偵字第29042號) 111年 1月19日 2時9分許 以不詳方式侵入，徒手行竊  皮夾1個(價值約1000元，內有現金2000元、健保卡、悠遊卡等)  財物皆未尋回 林隆祥犯侵入住宅竊盜罪，處有期徒刑柒月。未扣案之犯罪所得皮夾壹個、新臺幣貳仟元，均沒收，於全部或一部不能沒收或不宜執行沒收時，追徵其價額。    臺中市○○區○○○路000巷00弄00號之住宅      8 林怡君 (告訴人) 王金蒜(委由林怡君告訴)   111年度易字第1190號(111年度偵字第25401號) 111年 1月23日 3時18分許 以不明方式開啟大門侵入住宅，徒手行竊  (1)被害人林怡君所有之藍色長夾1個(內有銀行信用卡4張、郵局金融卡、價值4000元之五倍券及其他證件) (2)被害人王金蒜所有之咖啡色短夾1個(內有銀行信用卡1張、現金2000元及其他證件) 　  財物皆未尋回 林隆祥犯侵入住宅竊盜罪，處有期徒刑柒月。未扣案之犯罪所得藍色長夾、咖啡色短夾各壹個、新臺幣貳仟元、價值肆仟元之五倍券，均沒收，於全部或一部不能沒收或不宜執行沒收時，追徵其價額。    臺中市○○區○○○路000巷0號之住宅      9 吳邱秀玉(告訴人)   111年度易字第1164號(111年度偵字第23190號) 111年 1月26日 1時30分許 利用門未上鎖，逕行開啟侵入住宅，徒手行竊  皮包1個(內有現金7000元及零錢包1個)  零錢包於左列住宅附近水溝內經被害人尋獲取回 林隆祥犯侵入住宅竊盜罪，處有期徒刑柒月。未扣案之犯罪所得皮包壹個、新臺幣柒仟元，均沒收，於全部或一部不能沒收或不宜執行沒收時，追徵其價額。    臺中市○○區○○路00巷00號之住宅      10 張芳玲(未提告訴)   111年度易字第1164號(111年度偵字第23831號) 111年 2月3日 2時許  以自備鑰匙竊取右列機車  車牌號碼000-000號普通重型機車1部（價值約4000元)  嗣於臺中市○○區○○路00號前經警尋獲機車後交還被害人 林隆祥犯竊盜罪，處有期徒刑肆月，如易科罰金，以新臺幣壹仟元折算壹日。    臺中市○○區○○路000巷0弄00號前      11 聶晟哲(告訴人)   111年度易字第1253號(111年度偵字第26698號) 111年 2月4日 3時22分許追加起訴附表誤載為4時20分許) 利用停於左列地點之FZ7-357號機車上未拔取之鑰匙發動引擎，逕行騎走  被害人所管領使用未懸掛車牌號碼000-000號之普通重型機車1部  嗣於臺中市○○區○○路0段000巷00弄00號停車場內為警尋獲後交還被害人 林隆祥犯竊盜罪，處有期徒刑肆月，如易科罰金，以新臺幣壹仟元折算壹日。    臺中市○○區○○○路00號1樓梯間      12 洪道華(未提告訴)   111年度易字第1253號(111年度偵字第26720號) 111年 2月14日 2時55分許 利用大門未鎖，開啟大門侵入住宅內，徒手行竊  皮包1個(內有現金5200元、身分證、健保卡、殘障卡、老人卡各1張)  財物皆未尋回 林隆祥犯侵入住宅竊盜罪，處有期徒刑柒月。未扣案之犯罪所得皮包壹個、新臺幣伍仟貳佰元，均沒收，於全部或一部不能沒收或不宜執行沒收時，追徵其價額。    臺中市豐原區市○街00巷0號5樓之住宅      13 詹凱名(未提告訴)   111年度易字第1164號(111年度偵字第23190號) 111年 2月16日 5時10分許 利用店門未關，逕行進入店內，徒手行竊  被害人管領之愛心箱1個(內有現金1000元)  財物皆未尋回 林隆祥犯竊盜罪，處有期徒刑參月，如易科罰金，以新臺幣壹仟元折算壹日。未扣案之犯罪所得愛心箱壹個、新臺幣壹仟元，均沒收，於全部或一部不能沒收或不宜執行沒收時，追徵其價額。    臺中市○○區○○路000號之早餐店      14 陳麗雲 (未提告訴)   111年度易字第1466號(111年度偵字第30024號) 111年 2月18日 14時許 徒手行竊  紅色小籃子1個（內有現金2000元）  財物皆未尋回 林隆祥犯竊盜罪，處有期徒刑參月，如易科罰金，以新臺幣壹仟元折算壹日。未扣案之犯罪所得紅色小籃子壹個、新臺幣貳仟元，均沒收，於全部或一部不能沒收或不宜執行沒收時，追徵其價額。    臺中市豐原區今日市場156號店攤      15 孫文昭(告訴人)   111年度易字第1189號(111年度偵字第24573號) 111年 2月21日 0時至2時間某時許(追加起訴書附表誤載為0時30分許) 以不詳方式開啟大門門鎖，進入住宅內，徒手行竊，並將折疊式雨傘及手套遺留在門外機車上  側背包1個(內有身分證、駕照、健保卡各1張、金融卡4張及現金9萬元)  財物皆未尋回 林隆祥犯侵入住宅竊盜罪，處有期徒刑玖月。未扣案之犯罪所得側背包壹個、新臺幣玖萬元，均沒收，於全部或一部不能沒收或不宜執行沒收時，追徵其價額。     臺中市○○區○○路000巷00弄00號之住宅